臺灣臺北地方法院刑事裁定　
111年度撤緩字第108號
聲  請  人  臺灣臺北地方檢察署檢察官
受  刑  人  申文杰



上列聲請人因受刑人妨害性自主案件，聲請撤銷緩刑之宣告（11
1年度執聲字第1065號），本院裁定如下：
    主  文
乙○○之緩刑宣告撤銷。
    理  由
一、聲請意旨略以：受刑人乙○○前因妨害性自主案件，經本院10
    9年度原侵訴字第3號判決處有期徒刑1年10月，緩刑4年，緩
    刑期內付保護管束，並應依該判決附表所示之方法向告訴人
    A女（姓名年籍詳卷）支付損害賠償新臺幣（下同）5萬元，
    及依檢察官之命令接受法治教育4場次，於110年3月30日確
    定。詎受刑人於緩刑期內多次無正當理由未依性侵害犯罪防
    治法規定接受身心治療、未依臺灣臺北地方檢察署（下稱臺
    北地檢署）檢察官執行必要處遇命令至臺北市政府警察局萬
    華分局西門町派出所（下稱西門町派出所）簽到，且亦未遵
    期至臺北地檢署向觀護人報到，經多次告誡仍置之不理，其
    行為無視保護管束應遵守之事項且情節重大，該受刑人雖受
    緩刑宣告之寬典，竟未思改過遷善，且無從認原緩刑之宣告
    得收預期之效果，自有執行刑罰之必要，已合於撤銷緩刑宣
    告之原因，爰依法聲請撤銷緩刑之宣告等語。
二、按緩刑宣告，得斟酌情形，命犯罪行為人為下列各款事項：
    ……八、預防再犯所為之必要命令；受緩刑之宣告而違反刑法
    第74條第2項第1款至第8款所定負擔情節重大者，足認原宣
    告之緩刑難收其預期效果，而有執行刑罰之必要者，得撤銷
    其宣告，刑法第74條第2項第5款、第8款、第75條之1第1項
    第4款分別定有明文。次按受保護管束人在保護管束期間內
    ，應遵守左列事項：……二、服從檢察官及執行保護管束者之
    命令；受保護管束人違反前條各款情形之一，情節重大者，
    檢察官得聲請撤銷保護管束或緩刑之宣告，保安處分執行法
    第74條之2第2款、第74條之3第1項亦分別定有明文。
三、經查：
(一)受刑人前於109年間因妨害性自主案件，經本院109年度原侵
    訴字第3號判決處有期徒刑1年10月，緩刑4年，緩刑期內付
    保護管束，並應依該判決附表所示之方法向告訴人A女支付
    損害賠償5萬元，及依檢察官之命令接受法治教育4場次，於
    110年3月30日確定，有上開判決書、臺灣高等法院被告前案
    記錄表等附卷可參。
(二)受刑人於前揭緩刑期間，分別於111年2月10日、111年5月26
    日未依性侵害犯罪防治法第20條第1項第3款規定至臺北市政
    府衛生局指定地點接受身心治療及輔導教育；於111年4月29
    日、111年5月3日至7日、111年5月24日未依檢察官執行必要
    處遇命令至西門町派出所簽到；於111年6月3日、111年6月7
    日、111年6月8日未於指定時間（晚間6時至10時）內向西門
    町派出所簽到；111年6月8日逾期未至臺北地檢署向觀護人
    報到等情，有臺北市政府衛生局111年2月14日北市衛心字第
    1113011304號函、111年2月25日北市衛心字第1113011393號
    裁處書、111年6月2日北市衛心字第1113011929號函、臺北
    地檢署檢察官執行保護管束指揮書、執行其他必要處遇命令
    書、臺北地檢署111年2月18日甲○邦翠110執護193字第11190
    14416號函、111年5月3日甲○邦翠110執護193字第111903829
    5號函、111年5月6日甲○邦翠110執護193字第1119039555、1
    119039975號函、111年5月10日甲○邦翠110執護193字第1119
    040595號函、111年5月26日甲○邦翠110執護193字第1119046
    330號函、111年6月7日甲○邦翠110執護193字第1119049771
    號函、111年6月10日甲○邦翠110執護193字第1119051008、1
    119051024號函、送達證書、觀護輔導紀要、西門町派出所
    執行臺北地檢署裁定應報到人乙○○定期報到紀錄表存卷可參
    。
(三)本院審酌受刑人受前揭緩刑宣告確定後，本應知所警惕，謹
    慎行事，珍惜自新之機會，竟未能記取教訓，多次無正當理
    由未依規定接受身心治療及輔導教育、未依檢察官執行必要
    處遇命令至西門町派出所簽到，且亦未遵期至臺北地檢署向
    觀護人報到，經多次函催、告誡仍置之不理，足認上開緩刑
    之宣告，尚難以矯正受刑人之惡習，受刑人並未因緩刑之寬
    典而有所省悟及警惕，實無從再預期受刑人將會遵守相關法
    令規定，難收緩刑為鼓勵自新之效果。準此，受刑人確有違
    反保安處分執行法第74條之2第2款（及同條第4款、性侵害
    犯罪防治法第20條第1項第3款）規定情節重大之情形，當有
    執行刑罰之必要。是以，聲請人上開聲請意旨經核於法要無
    不合，應予准許，爰撤銷受刑人之緩刑宣告。
四、依刑事訴訟法第476條，保安處分執行法第74條之3第1項，
    裁定如主文。
中　　華　　民　　國　　111 　年　　7 　　月　　26　　日
                    刑事第三庭  法　官　馮昌偉
上正本證明與原本無異。
如不服本裁定，應於裁定送達後5日內向本院提出抗告狀。因疫
情而遲誤不變期間，得向法院聲請回復原狀。
                                書記官  鄭如意
中　　華　　民　　國　　111 　年　　7 　　月　　26　　日